【裁判字號】    98,消債更,1129
【裁判日期】    981214
【裁判案由】    聲請更生程序
【裁判全文】
臺灣高雄地方法院民事裁定          98年度消債更字第1129號
聲  請  人  甲○○
上列當事人因消費者債務清理條例聲請更生事件，本院裁定如下
：
    主  文
聲請駁回。
聲請費用由聲請人負擔。
    理  由
一、聲請意旨略以：聲請人積欠中國信託銀行、花旗銀行、新興
    資產公司、新誠資產公司、歐力士資產公司及天然資產管理
    有限公司債務，合計新台幣（下同）718,892 元，有不能清
    償債務情事。聲請人在消費者債務清理條例（下稱消債條例
    ）公布施行後，於民國98年5 月間向最大債權銀行中國信託
    銀行申請前置協商，惟聲請人與配偶蘇義堂共同經營便當店
    維生，每月收入於支付房屋貸款、營業費用及維持日常生活
    所需費用後，實無餘力負擔任何還款條件，經中國信託銀行
    於98年6 月4 日通知前置協商不成立，且聲請人無擔保或無
    優先權之債務總額未逾1,200 萬元，復未經法院裁定開始清
    算程序或宣告破產，爰依法聲請更生等語。
二、按債務人不能清償其債務或有不能清償之虞者，得依本條例
    所定更生或清算程序，清理其債務。消債條例第3 條定有明
    文。經查：
  (一)聲請人名下有門牌號碼為高雄市○○區○○路31號房屋1 棟
    （下稱府北路房屋）、門牌號碼為高雄市前金區○○○路65
    巷24之4 號房屋暨坐落基地各1 筆（下稱系爭自強路房地）
    、汽車1 部、奇鋐科技股份有限公司投資1 筆、第一金融控
    股股份有限公司投資1 筆，總值1,545,721 元，有財產歸屬
    資料清單為憑（見本院卷第25頁），惟據聲請人陳報所欠債
    務總額僅718,892 元（見本院卷第3 頁、第8 頁），聲請人
    之資產顯然大於債務，而無不能清償債務情事存在。
  (二)聲請人固主張其與配偶共同經營便當店迄今已10年，每月收
    入為60,000元，所需支出營業費用為35,000元，每月淨利僅
    25,000元（見本院卷第6 頁、第7 頁）等語，並提出切結書
    以明其每月收入未逾20萬元（見本院卷第140 頁），惟未據
    聲請人舉證以實其說，尚難採信。參以聲請人於經營便當店
    期間，尚能以其收入投資購買上市公司股票，且先後於95年
    間償清汽車貸款（見本院卷第138 頁）、於98年7 月16日償
    清以系爭自強路房地為擔保品，向國泰世華銀行貸款之保證
    債務293 萬元（見本院卷第125 頁、第126 頁），足見聲請
    人之營業收入除支付維持家庭生活所需費用外，係有餘力清
    償債務，而無不能清償債務情事存在。
三、綜上所述，聲請人並無不能清償債務情事，揆諸首揭規定及
    說明，其聲請核與更生要件不符，應予駁回。
四、依消費者債務清理條例第8 條前段、第15條、民事訴訟法第
    78條，裁定如主文。
中    華    民    國    98    年    12    月    14    日
                  民事第五庭  法  官  賴文姍
以上正本係照原本作成
如不服本裁定，應於裁定送達後10日內，以書狀向本院提出抗告
，並繳納抗告費新臺幣1,000 元。
中    華    民    國    98    年    12    月    14    日
                              書記官  陳喜苓


司法院資訊處製作；財團法人民間司法改革基金會備份。
